臺灣苗栗地方法院刑事判決　　　　　　　 93年度訴字第455號
公　訴　人　臺灣苗栗地方法院檢察署檢察官
被　　　告　甲○○
上列被告因毒品危害防制條例案件，經檢察官提起公訴（93年度
毒偵字第909 號），本院判決如下：
    主  文
甲○○施用第一級毒品，累犯，處有期徒刑拾月；又施用第二級
毒品，累犯，處有期徒刑肆月；扣案之玻璃小燈泡壹個、吸管貳
支均沒收。應執行有期徒刑壹年壹月；扣案之玻璃小燈泡壹個、
吸管貳支均沒收。
    事  實
一、甲○○曾於民國（下同）84年11月8日，因竊盜及違反麻醉
    藥品管理條例等案件，經台灣新竹地方法院判處有期徒刑6
    月，緩刑4 年，於84年12月3 日確定，嗣其緩刑於85年5 月
    17日被撤銷，於90年1 月19日由新竹地方法院裁定如易科罰
    金以銀元3 百元折算1 日，並於90年10月23日易科罰金執行
    完畢。
二、甲○○又曾於91年9 月間，因施用第一級毒品海洛因、第二
    級毒品安非他命案件，經台灣台中地方法院裁定送觀察、勒
    戒後，認無繼續施用毒品傾向，由台灣台中地方法院檢察署
    檢察官於91年10月11日以91年度毒偵字第1658號為不起訴處
    分確定。
三、詎甲○○猶不知悔改，於上開觀察、勒戒執行完畢後5 年內
    ，復分別基於施用第一級、第二級毒品之犯意，於93年3 月
    15日晚上8 、9 時許，在台中縣大甲鎮日南里某不詳友人住
    處，以將第一級毒品海洛因摻入香煙內點燃吸食之方式，非
    法施用第一級毒品海洛因一次，及以將第二級毒品安非他命
    置於吸食器內，以下火燒烤吸食其產生氣體方式，非法施用
    第二級毒品安非他命一次。嗣苗栗縣警察局通霄分局通霄派
    出所員警，於93年3 月16日晚上7 時30分許，持本院核發之
    搜索票，前往苗栗縣苑裡鎮客庄里客庄14之21號甲○○住處
    搜索，除當場扣得甲○○所有供吸食安非他命用之玻璃小燈
    泡1 個、吸管2 支外，並將甲○○帶回派出所採尿送驗，結
    果發現其尿液同時呈有甲基安非他命及嗎啡陽性反應。
四、案經苗栗縣警察局通霄分局報請台灣苗栗地方法院檢察署檢
    察官偵查起訴。
    理  由
一、右揭事實，業據被告甲○○於本院審理時供承不諱，而其尿
    液經警採集送請檢驗結果，確同時呈有甲基安非他命陽性及
    嗎啡陽性反應，有苗栗縣警察局通霄分局93年查獲毒品案件
    犯嫌尿液檢體編號表、苗栗縣衛生局93年3 月29日苗衛檢字
    第0930004220號煙毒尿液檢驗成績書等影本各1 紙在卷足憑
    （參見93年度毒偵字第909 號偵查卷第20頁、第21頁）。檢
    察官為求慎重起見，將上開尿液另送國防部憲兵司令部鑑識
    中心依酵素免疫分析法（EMIT）、液相萃取 (溶劑萃取）前
    處理法、氣相層析質譜分析法複驗結果，其尿液仍有煙毒（
    嗎啡）反應及甲基安非他命反應，有該鑑識中心93年7 月23
    日（93）宇鑑字第09464 號鑑驗通知書影本1 紙在卷足憑（
    參見93年度毒偵字第909 號偵查卷第9 頁）。此外復有被告
    甲○○所有供吸食安非他命用之玻璃小燈泡1 個、吸管2 支
    ，扣案足資佐證。是被告甲○○自白其有施用第一級毒品海
    洛因、第二級毒品安非他命之犯行，應堪信為真實。
二、被告甲○○又曾於91年9 月間，因施用第一級毒品海洛因、
    第二級毒品安非他命案件，經台灣台中地方法院裁定送觀察
    、勒戒後，認無繼續施用毒品傾向，由台灣台中地方法院檢
    察署檢察官於91年10月11日以91年度毒偵字第1658號為不起
    訴處分確定，此分別有刑案資料查註紀錄表、台灣高等法院
    被告全國前案紀錄表等在卷足憑。事證明確，被告甲○○於
    觀察、勒戒執行完畢後，5 年內再犯施用毒品之犯行，洵堪
    認定。
三、核被告甲○○所為，係犯毒品危害防制條例第10條第1 項施
    用第一級毒品罪、同條第2 項施用第二級毒品罪。其非法持
    有海洛因、安非他命之低度行為，應分別為施用之高度行為
    所吸收，均不另論罪。查被告甲○○曾於84年11月8 日，因
    竊盜及違反麻醉藥品管理條例等案件，經台灣新竹地方法院
    判處有期徒刑6 月，緩刑4 年，於84年12月3 日確定，嗣其
    緩刑於85年5 月17日被撤銷，於90年1 月19日由新竹地方法
    院裁定如易科罰金以銀元3 百元折算1 日，並於90年10月23
    日易科罰金執行完畢，有上開前科表在卷足憑，5 年內再犯
    本件有期徒刑以上刑之罪，為累犯，應依刑法第47條之規定
    ，加重其刑。被告甲○○所犯上開二罪，犯意各別，行為互
    殊，應分論併罰。爰審酌被告甲○○一再非法施用毒品，理
    應重罰，惟念其所犯僅戕害個人身心健康，及犯後能坦白承
    認等一切情狀，本院並參酌檢察官之具體求刑，分別量處被
    告甲○○如主文所示之刑，並定其應執行之刑，以資懲儆。
四、至扣案之玻璃小燈泡1 個、吸管2 支，係被告甲○○所有，
    供其施用第二級毒品安非他命所用之物，應依刑法第38條第
    1 項第2 款之規定，予以宣告沒收。
據上論斷，應依刑事訴訟法第299 條第1 項前段，毒品危害防制
條例第10條第1 項、第2項 ，刑法第11條前段、第47條、第51條
第5 款、第38條第1 項第2 款，判決如主文。
本案經檢察官黃智勇到庭執行職務。
中　　華　　民　　國　　94　　年　　4 　　月　　21　　日
                  刑事第二庭  審判長法 官   林 燦 都
                                    法 官   張 文 毓
                                    法 官　 柳 章 峰
以上正本與原本無異。
如不服本判決應於送達後10日內向本院提出上訴狀（須附繕本）
。
中　　華　　民　　國　　94　　年　　4 　　月　　21　　日
       　　                     　　書記官　歐 明 秀
附錄法條：
毒品危害防制條例第10條
施用第一級毒品者，處6月以上5年以下有期徒刑。
施用第二級毒品者，處3 年以下有期徒刑。
